TEHAAMEAMEA Eléonore



tehaa972@gmail.com

06 96 00 21 23 Permis B, Permis Mer Côtier





COMPÉTENCES

Communication fluide et précise, avec une approche rigoureuse, organisée et créative pour une gestion fiable des tâches.



Expertise avérée dans la maîtrise des plateformes administratives telles qu'impôt, améli, id numérique, etc.



Discrétion et écoute attentive, favorisant un environnement collaboratif efficace.



Animation dynamique de communautés web sur les réseaux sociaux, catalysant l'engagement et l'interaction.



Autodidacte passionnée, constamment à jour dans un domaine en évolution perpétuelle.

EXPÉRIENCES

2021-2022 Vacataire de l'économie bleue à la Direction de la mer

Secrétaire polyvalente A.M.P DE CASE PILOTE 2018-2021

Stage en entreprise service informatique MAIRIE DE CASE PILOTE 2016-2017

Maintenance et dépannage informatique MAAD-INFORMATIQUE 2015

2012-2014 Aide aux devoirs et à l'utilisation des outils informatiques MANIBA

Secrétaire polyvalente association des Marins Pêcheurs AMP 2009-2010

2007-2008 Responsable point de vente au poste d'avitaillement COOPEMAR

Educatrice des activités aquatiques et nautiques 1994-2006

LA FREGATE - MAIRIE DE SCHOELCHER - CHU DU CARBET

FORMATIONS

2023	Développeur Web et Web mobile ((I.M.F.P.A)

Initiation au F.E.A.M.P (P.C.S), Suivi et saisie des fiches de pêche 2022

2018-2021 Aide à l'inscription aux Portails des marins pêcheurs

Technicien Supérieur en Réseaux Informatiques (A.F.P.A) 2015-2016

2014 Formation Mention complémentaire en Webmaster (GRETA centre)

2013 Passeport de Compétences Informatiques Européen (P.C.I.E)

2005-2009 Initiation aux nouvelles technologiques (Cyberbase de Schœlcher)

Diplôme du Baccalauréat Scientifique Série C 1991-1992

Musique et danse traditionnelle













